Nalbert Gabriel Melo Leal

Desenvolvedor web

Sobre

Eu sou desenvolvedor web com dois anos de experiência em vuejs 2 e desde 2015 estudo tecnologias e boas práticas que possam enriquecer minhas habilidades como desenvolvedor. Sou apaixonado por boas práticas e arquitetura de software como por exemplo clean code, clean architecture e padrões de projetos no desenvolvimento dos meus projetos. Sou muito curioso, por isso desde que aprendi a programar quando ainda criança adoro brincar com os algoritmos e linguagens de programação para ver qual se adequa melhor no desenvolvimento de um programa.

Também estou sempre procurando novas tecnologias e técnicas para melhorar minhas habilidades e atender as necessidades de meus futuros projetos. Atualmente estou estudando e aperfeiçoando minhas habilidades com flutter para desenvolvimento de aplicações mobile e adiquirindo conhecimento da área de ciência de dados e inteligência artificial.

Experiências

Ministério publico do RN

Desenvolvedor front-end bolsista 2020 - atual

Em meu tempo de serviço como bolsista do projeto faço parte do desenvolvimento de interfaces web usando vuejs 2, participo do planejamento, criação e correção de telas e componentes do projeto, faço a refatoração do front-end para conseguir um software mais performático e estou inserindo testes no projeto usando cypress.

Freelancer

Desenvolvedor de software 2020 - 2020

Durante os primeiros sete meses de 2020 tive experiências como desenvolvedor freelancer. Desenvolvi dois softwares (dois projetos diferentes), o primeiro foi um web scrap em python para uma startup da área imobiliária e o segundo um aplicativo em flutter para dispositivos android. Os dois softwares já estão em funcionamento.

Contatos

Telefones

+55 (84) 998326817 +55 (84) 32082575

Email

 ${\it nalbertgml@gmail.com} \\ {\it Linkedin}$

Nalbert Leal Clique aqui \boldsymbol{GitHub}

@NalbertLeal Clique aqui

Habilidades

Python, Javascript, Dart, Go, Java, R, LATEX, SQL, Git, jupyter, tensorflow, Vuejs 2, Flutter, PostgreSQL, TDD, Clean Code, SOLID, Clean Architecture, Design Patterns

Linguas

Português e inglês

SINFO/UFRN

Desenvolvedor front-end estagiário 2018 - 2019

A SINFO/UFRN é o setor da universidade federal do Rio Grande do Norte (UFRN) responsável pelo desenvolvimento e administração dos software da UFRN. Nesse órgão da universidade tive contato e fiz a manutenção de sistemas web com html, css, jquery e PHP (sendo na maior parte adicionando componentes e melhorando/padronizado o css para melhorar a leitura e manutenibilidade do código), também fui o principal desenvolvedor e ajudei a planejar da página oficial da SINFO escrita com vuejs 2, pug e sass, e escrevi o código de algumas das páginas hoje usadas nos sistemas SIG como a atual página de login do SIGAA.

Enliven

Desenvolvedor fullstack 2017 - 2018

Em 2017 fui convidado por colegas para fazer parte do projeto de uma startup que tinha como área o marketing digital esportivo. Fui desenvolvedor fullstack e front-end. Meus projetos foram fazer APIs rest com nodejs, um servidor para permitir o funcionamento de um chat, ajudar a manter o código python/django da plataforma e atualizar a plataforma para usar a versão mais nova do serviço de pagamentos.

Educação

2019-Atual Graduando em Engenharia de software (UFRN) PS.: TCC com tema Estacionamento inteligente em desenvolvimento 2015-2018 Graduado em Tecnologia da Informação (UFRN)

Certificações

06/2021 DeepLearning.AI TensorFlow Developer credencial: 7ZHRG52JMADX Clique aqui

04/2021 - 04/2024 Huawei Certification HCIA AI credencial: 01010200180843073907575 Clique aqui

Cursos

Udemy Vue JS 2 - The Complete Guide (incl. Vue Router & Vuex) Clique aqui Udemy Flutter & Dart - The Complete Guide [2020 Edition] Clique aqui